臺灣臺北地方法院民事裁定　　　　　　 100年度簡抗字第47號
抗　告　人　廖文鐸
上列抗告人因與相對人周愛娟間確認本票債權不存在事件，對於
中華民國100年7月21日本院臺北簡易庭所為之100年度北簡字第
7809號裁定，關於核定訴訟標的價額部分，提起抗告，本院裁定
如下：
    主  文
抗告駁回。
抗告程序費用新臺幣壹仟元由抗告人負擔。
    理  由
一、按訴訟標的之價額，由法院核定；核定訴訟標的之價額，以
    起訴時之交易價額為準；無交易價額者，以原告就訴訟標的
    所有之利益為準，民事訴訟法第77條之1第1、2項分別定有
    明文。而就財產權訴訟而言，訴訟標的價額，應以原告如獲
    勝訴判決所得受之客觀上利益定之。
二、抗告意旨略以：伊在原審起訴，應受判決事項之聲明為確認
    相對人對伊於民國99年10月20日所簽發，到期日記載為2011
    年4月21日、受款人為Triple Dragon Limited，面額記載為
    新台幣美金貳仟萬元正，票號為TH0000000（下稱系爭本票
    ）之本票債權不存在。依系爭本票之形式，其面額為「新台
    幣美金貳仟萬元」、「NT＄：USD20,000,000-」，並無疑義
    。原審未予詳查，誤認伊在原審起訴請求確認本票債權之面
    額為「美金20,000,000元」，並據以核定第一審裁判費，實
    屬錯誤，是請廢棄原裁定，並另為適法之核定云云。
三、經查，抗告人於原審提起確認本票債權不存在之訴，主張系
    爭本票係偽造而無效，並據其提出系爭本票為憑，是本件訴
    訟標的價額，為抗告人如獲勝訴判決所得受之客觀上利益即
    抗告人無須給付系爭本票之票款予持票人之利益。而系爭本
    票於金額欄雖分別有：「NT＄：USD20,000,000-」、「新台
    幣美金貳仟萬元正」等字，惟觀諸系爭本票其中之「NT＄」
    、「新台幣」均係原已印製於系爭本票上，而「 USD20,000
    ,000-」、「美金貳仟萬元正」則係以書寫方式為之，抗告
    人既自行於系爭本票金額欄處書寫「USD20,000,000-」、「
    美金貳仟萬元正」，則系爭本票之票款金額為美金20,000,0
    00元，足堪認定。此參諸抗告人於起訴狀中記載：「原告（
    即抗告人）為ED-IN Data Technology Group Ltd Co.（以
    下稱ED-IN公司）之董事長，...ED-IN公司因業務周轉之需
    ，於西元2010年10月20日向關係企業Triple Dragon公司借
    款美金20,000,000元，約定由END-IN公司之董事長即原告擔
    任借款之連帶保證人，並於借款之同時在系爭本票上簽名，
    以作為END-IN公司借款之擔保。」等語益明。依前揭規定，
    本件訴訟標的價額即為系爭本票票款美金20,000,000元。原
    審依抗告人起訴日即100年7月19日之臺灣銀行美金即期買入
    牌告匯率1：28.84計算訴訟標的價額為新臺幣（下同）576,
    800,000元，應徵收裁判費4,563,360元，自無不合。從而，
    原裁定有關訴訟標的價額之核定，於法並無違誤。抗告意旨
    指摘原裁定不當，求予廢棄，為無理由，應予駁回。
四、據上論結，本件抗告為無理由，依民事訴訟法第436條之1第
    3項、第495條之1第1項、第449條第1項、第95條、第78條，
    裁定如主文。
中    華    民    國   100    年    11    月    24    日
                  民事第三庭  審判長法  官  郭美杏
                                    法  官  林振芳
                                    法  官  魏式瑜
以上正本係照原本作成。
如不服本裁定，僅得於收受裁定正本送達後10日內，以適用法規
顯有錯誤為理由，向本院提出再抗告狀（須附繕本一份及繳納再
抗告裁判費新台幣1,000元），並經本院許可後始可再抗告。
中    華    民    國   100    年    11    月    24    日
                                    書記官  曾鈺馨